【裁判字號】    92,易,1331
【裁判日期】    920707
【裁判案由】    違反電子遊戲場業管理條例
【裁判全文】
臺灣臺中地方法院刑事判決                        九十二年度易字第一三三一號
    公  訴  人  臺灣臺中地方法院檢察署檢察官
    被      告  甲○○○
右列被告因違反電子遊戲場業管理條例案件，經檢察官提起公訴（九十二年度偵字第
七三三四號），本院判決如左：
    主  文
甲○○○違反未依電子遊戲場業管理條例規定辦理營利事業登記，不得經營電子遊戲
場業之規定，處拘役拾日，如易科罰金，以佰元折算壹日。扣案之電子遊戲機「
大舞臺」壹臺（含ＩＣ板壹片）及新臺幣伍佰壹拾元，均沒收。
    事  實
一、甲○○○明知未依電子遊戲場業管理條例規定辦理營利事業登記者，不得經營電
    子遊戲場業，竟未向相關主管機關申請辦理營利事業登記證，自民國九十二年四
    月一日起，在不知情之乙○○所開設於臺中市○○區○○街三一九號之「歐美乾
    洗店」（即「六星投注站」）內，擺設電子遊戲機具「大舞臺」一臺，並插電經
    營電子遊戲場業。其玩法為顧客每次投入硬幣新臺幣（下同）十元，可換取機具
    分數十分，若押中標的或胡牌時，可得所押分數數倍不等之賠分，若不中或電腦
    先胡牌時，則所押之分數便遭消除，以此方式供不特定人把玩。嗣於同年四月二
    日下午三時三十分許，在上址為警查獲，並扣得甲○○○所有供其經營電子遊戲
    場業所用之上開電子遊戲機一臺（含ＩＣ板一片），及機具內甲○○○所有經營
    電子遊戲場業所得之十元硬幣五十一枚，共五百一十元（公訴人誤載為五百五十
    元）。
二、案經臺中市警察局報請臺灣臺中地方法院檢察署檢察官偵查起訴。
    理  由
一、訊據被告甲○○○固坦誠於右揭時、地有擺設電子遊戲機「大舞臺」一臺之事實
    ，然矢口否認有何違反電子遊戲場業管理條例之犯行，辯稱：該機具係供伊自己
    玩云云。惟查，被告對於為何在「歐美乾洗店」擺設上開電子遊戲機具，先於警
    詢中辯稱：電子遊戲機具是擺在自己家裏云云（參見臺灣臺中地方法院檢察署偵
    查卷宗第七頁背面），再於本院調查時辯稱：伊在臺中沒有住所，伊就把上開電
    子遊戲機具放在「歐美乾洗店」內自己玩，伊在九十二年四月十八日才搬進臺中
    市○○○○街十六號四樓之一云云（參見本院刑事卷宗九十二年五月十二日調查
    筆錄第三頁），又於本院審理時改稱：伊住在臺中市○○○○街，是棟大樓，管
    理員不允許伊把機臺搬進去，才寄放那裏云云（參見本院刑事卷宗九十二年六月
    二十三日審判筆錄第三頁）；然「歐美乾洗店」為證人乙○○所開設，業據證人
    乙○○到庭證述屬實（參見本院刑事卷宗九十二年五月二十九日調查筆錄第二頁
    ），且被告已於同年四月二日警詢時表明其現住地址為臺中市○○○○街十六號
    四樓之一，足見被告辯稱：「歐美乾洗店」是自己家中及四月十八日才搬進去精
    誠十一街云云，顯屬虛妄，是被告供述前後不一，且多有不實，已非無疑。況查
    扣之電子遊戲機具僅有一臺，若係供被告自己把玩，被告大可放置在其臺中市電
    子遊戲機臺十六號四樓之一住處內，他人實無干涉之權，是被告辯稱：管理員不
    允許伊把機臺搬進去云云，要難採信，則被告將上開電子遊戲機具放在距其住處
    約一公里遠之洗衣店內，供己把玩，反而不便，亦不合常理，足徵被告在「歐美
    乾洗店」之公眾場所內擺設上開電子遊戲機臺確係為經營電子遊戲場業不特定人
    把玩。再者，被告於本院審理時自承：伊買上開電子遊戲機具時，賣的人說不能
    對外營業等語（參見本院刑事卷宗九十二年六月二十三日審判筆錄第四頁），益
    見被告有未依電子遊戲場業管理條例規定辦理營利事業登記者，不得經營電子遊
    戲場業之認知。又觀諸上開電子遊戲機具係擺設在「歐美乾洗店」大門入口處，
    並於機具內扣得十元硬幣五十一枚共五百一十元等情，有上開電子遊戲機具擺設
    之現場照片三紙、員警扣押筆錄一紙在卷足憑，且上開電子遊戲機平日被告均有
    插電等情，業據證人乙○○結證屬實（參見本院刑事卷宗九十二年五月二十九日
    調查筆錄第二頁），益徵被告確有經營電子遊戲場業之行為無訛，此外復有上開
    電子遊戲機具一臺（含ＩＣ板一片）及機具內十元硬幣五十一枚扣案足資佐證，
    被告所辯無非是事後卸責之詞，委無足採，至證人乙○○證稱：被告說借放幾天
    ，並沒有營業云云，顯係迴護被告之詞，不足採信。綜上，本案事證明確，被告
    犯行洵堪認定，應依法論科。
二、按所謂電子遊戲場「業」，指「業務」而言，刑法上所謂業務，係以事實上執行
    業務者為標準，指以反覆同種類之行為為目的之社會的活動而言，執行此項業務
    ，縱令欠缺形式上之條件，仍無礙於業務之性質，因此不論該事業是否「專營」
    電子遊戲場業，亦不問經營是否需達「一定之規模」，即使於原本所營事業外，
    兼營電子遊戲場業，或所經營之電子遊戲場不具相當之規模，亦無礙於電子遊戲
    場業管理條例相關規定之適用（最高法院九十年臺非字第二七六號判例意旨參照
    ）。查被告甲○○○未依電子遊戲場業管理條例規定，辦理營利事業登記，即經
    營電子遊戲場業，故核其所為，係違反電子遊戲場業管理條例第十五條之規定，
    應依同條例第二十二條規定處斷。爰審酌被告營業時間非久，規模亦非巨，暨其
    素行、犯罪動機、手段、所生危害及犯後未見悔意，態度欠佳等一切情狀，量處
    如主文所示之刑，並諭知易科罰金之折算標準，以資警惕。扣案之電子遊戲機「
    大舞臺」一臺（含ＩＣ板一片）為被告所有供經營電子場業所用之物，爰依刑法
    第三十八條第一項第二款之規定，宣告沒收；又扣案之五百一十元為被告所有之
    犯罪所得之物，應依刑法第三十八條第一項第三款宣告沒收之。
據上論斷，應依刑事訴訟法第二百九十九條第一項前段，電子遊戲場業管理條例第二
十二條，刑法第十一條前段、第四十一條第一項前段、第三十八條第一項第二、三款
，罰金罰鍰提高標準條例第二條，判決如主文。
本案經檢察官張添興到庭執行職務
中      華      民      國      九十二      年      七    月      七    日
                                臺灣臺中地方法院刑事第三庭
                                    審判長法  官  劉  錫  賢
                                          法  官  林  三  元
                                          法  官  黃  裕  仁
右正本證明與原本無異。
如不服本判決，應於送達後十日內向本院提出上訴狀（須附繕本），上訴於臺灣高等
法院臺中分院。
                                          書記官
中      華      民      國      九十二      年      七    月      七    日
附錄論罪科刑法條
電子遊戲場業管理條例第十五條
未依本條例規定辦理營利事業登記者，不得經營電子遊戲場業。
電子遊戲場業管理條例第二十二條
違反第十五條規定者，處行為人一年以下有期徒刑、拘役或科或併科新臺幣五十萬元
以上二百五十萬元以下罰金。


司法院資訊處製作；財團法人民間司法改革基金會備份。
